【裁判字號】    98,訴,646
【裁判日期】    980527
【裁判案由】    違反毒品危害防制條例
【裁判全文】
臺灣臺南地方法院刑事判決               98年度訴字第646號
公  訴  人  臺灣臺南地方法院檢察署檢察官
被      告  甲○○
上列被告因違反毒品危害防制條例案件，經檢察官提起公訴（九
十八年度毒偵字第五二五號），被告就犯罪事實為有罪之陳述，
本院合議庭裁定進行簡式審判程序，判決如下：
    主  文
甲○○施用第一級毒品，累犯，處有期徒刑拾月，扣案如附表二
所示之物均沒收。
    事實及理由
一、本案被告甲○○所犯上開施用第一級毒品之罪，非死刑、無
    期徒刑或最輕本刑有期徒刑三年以上之罪，亦非高等法院管
    轄第一審案件，被告就被訴事實為有罪之陳述，經告知被告
    簡式審判程序之旨，並聽取檢察官、被告之意見後，本院合
    議庭裁定進行簡式審判程序，是本案之證據調查，依刑事訴
    訟法第二百七十三條之二規定，不受同法第一百五十九條第
    一項、第一百六十一條之二、第一百六十一條之三、第一百
    六十三條之一及第一百六十四條至第一百七十條規定之限制
    ，合先說明。
二、犯罪事實：
    甲○○於民國八十七年與八十九年間因施用毒品，經依本院
    八十七年度毒聲字第九九七號、八十九年度毒聲字第二七二
    二號裁定分別執行觀察勒戒後，均認無繼續施用毒品之傾向
    而於八十七年十一月二十七日與八十九年十月十六日釋放，
    並為台灣台南地方法院檢察署檢察官分別以八十七年十一月
    三十日八十七年度營偵字第一七六五號及八十九年十月十一
    日八十九年度毒偵字第二四一六號分別為不起訴處分確定。
    嗣於最後執行觀察勒戒處分釋放後，五年以內再犯如附表一
    所示包括施用毒品等各罪，均經本院判決確定，分別於九十
    四年八月三十一日與九十七年二月二十九日縮刑期滿執行完
    畢。詎猶不知悔改，復基於施用第一級毒品海洛因之犯意，
    於九十八年二月二十三日中午十二時許，在位於臺南市某處
    之車號：1106-UU號租賃小客車內，以將葡萄糖粉摻海洛因
    與水混合，再以注射方式自手臂靜脈注射入體內方式，施用
    第一級毒品海洛因一次。嗣於同日十三時三十分許，甲○○
    與第三人黃錫偉共乘上開小客車，行經臺南市○區○○路與
    林森路口處時，為警查獲，並在上開小客車內查獲如附表二
    所示海洛因五包、注射針筒（尚未使用）八支、葡萄糖粉二
    十四包、分裝杓二支、電子磅秤一台等物扣案。案經臺南縣
    警察局善化分局報告臺灣臺南地方法院檢察署檢察官偵查起
    訴。
三、上揭犯罪事實，有以下證據資料可資證明：
    (一)被告於警詢、偵查與本院審理中之自白。
    (二)台南縣警察局善化分局偵辦毒品危害防制條例案犯嫌尿液
      送驗編號暨年籍對照表、長榮大學九十八年三月十二日尿
      液檢驗確認報告各一紙（附於偵查卷第8-9頁）。
    (三)台灣高等法院被告前案紀錄表（包括入出監資料）（本院
      卷第4-13頁）。
    (四)台南縣警察局善化分局搜索扣押筆錄、扣押物品目錄表、
      查獲現場照片四張暨全部扣押物照片。
    (五)法務部調查局九十八年三月十六日調科壹字第0982300935
      0號濫用藥物實驗室鑑定書一紙（本院卷第39頁，證明送
      驗粉塊狀一包與粉末狀四包之扣案物均含有第一級毒品海
      洛因成分，詳如附表二所示）。
四、按海洛因係毒品危害防制條例第二條第二項第一款所明定之
    第一級毒品，禁止非法持有及施用。核被告所為，係違反毒
    品危害防制條例第十條第一項之施用第一級毒品罪。其施用
    前後持有第一級毒品海洛因之低度行為，應為其進而施用之
    高度行為所吸收，不另論罪。經查，被告前曾二度因施用毒
    品受觀察勒戒處分，最後一次於八十九年十月十六日釋放，
    並經檢察官於八十九年十月十一日以八十九年度毒偵字第二
    四一六號為不起訴處分，嗣再分別於九十三年與九十五年間
    再度施用毒品受刑之宣告確定，已見前述，有台灣高等法院
    被告前案紀錄表在卷足憑，被告於觀察勒戒執行完畢釋放後
    ，五年內再施用毒品，應依毒品危害防制條例第二十三條第
    二項之規定追訴處罰。又前犯如附表所示各罪，受有期徒刑
    之執行（其減刑、定刑與執行日期均詳如附表一），亦有台
    灣高等法院被告前案紀錄表可參，其於前案所處有期徒刑執
    行完畢，五年內故意再犯本件有期徒刑以上之罪，為累犯，
    應依刑法第四十七條第一項之規定加重其刑。審酌被告素行
    不良，在本案前即施用毒品，未因觀察勒戒處分及所受刑之
    宣告而革除惡習，可見戒癮意志力薄弱，復審酌其施用毒品
    在性質上屬自我戕害身心健康之行為，對社會大眾尚不致造
    成重大危害，及其犯罪動機、手段、犯後坦承犯行之態度等
    一切情狀，爰量處如主文所示之刑。扣案附表二編號1所示
    粉塊狀物一包經鑑驗含第一級毒品海洛因成分（淨重一點九
    三公克、空包裝重○點三二公克）、附表二編號2所示粉末
    四包經鑑驗亦均含第一級毒品海洛因成分（合計淨重一點二
    四公克、空包裝總重一點三一公克），有法務部調查局濫用
    藥物實驗室九十八年三月十六日調科壹字第09823009350號鑑
    定書一紙附卷可稽，均應依毒品危害防制條例第十八條第一
    項前段之規定，沒收銷燬之，各該毒品包裝袋係為防止毒品
    裸露、逸出及潮濕，且便於分裝、攜帶，與毒品已不易完全
    分離，應與毒品同視而併予沒收銷燬之。扣案附表二編號3注
    射針筒八支係供被告預備注射海洛因所用，又被告以注射方
    式施用海洛因時，係將附表二編號4扣案葡萄糖粉摻入海洛因
    再與水混合注射入體內，扣案附表二編號5海洛因分裝杓二支
    係供其施用毒品時杓海洛因所用，附表二編號6電子磅秤一台
    為被告購買海洛因時，因怕遭偷斤減兩用以秤重所用，與其
    施用毒品不無關連，均據被告供述在卷（本院卷第48頁），
    上開附表二編號3至6之物分屬供被告本案犯罪所用或預備之
    物，應依刑法第三十八條第一項第二款諭知沒收。至於扣案
    電話簿一本、自粘塑膠袋五十個、小包裝分裝袋六包、行動
    電話機四支（含門號SIM卡三張），分別係被告販賣海洛因或
    與家人聯絡所用，業經被告供述在卷，又依被告所述扣案現
    金二萬二千二百元係被告配偶交付被告繳納信用卡之用，均
    與本案被告施用毒品無涉，爰不併為沒收之諭知（註：被告
    另涉販賣第一級毒品，另案經檢察官起訴，繫屬本院審理中
    ）。
據上論結，應依刑事訴訟法第二百七十三條之一第一項、第二百
九十九條第一項前段，毒品危害防制條例第十條第一項、第十八
條第一項前段，刑法第十一條前段、第四十七條第一項、第三十
八條第一項第二款，判決如主文。
本案經檢察官林朝文到庭執行職務
中    華    民    國    98    年    5     月    27    日
                  刑事第四庭    法  官  林逸梅
以上正本證明與原本無異
如不服本判決應於收受本判後10日內向本院提出上訴書狀，並應
敘述具體理由。其未敘述上訴理由者，應於上訴期間屆滿後20日
內向本院補提理由書狀（均須按他造當事人之人數附繕本）「切
勿逕送上級法院」。
                                書記官  郭純瑜
中    華    民    國    98    年    5     月    27    日
附錄本案論罪科刑法條：
毒品危害防制條例第10條
施用第一級毒品者，處 6 月以上 5 年以下有期徒刑。
施用第二級毒品者，處 3 年以下有期徒刑。
┌───────────────────────────────────────────┐
│附表一（累犯前案）                                                                    │
├──┬────┬─────┬───┬──────┬────┬──────┬──────┤
│編號│案由    │確定判決  │刑  罰│  減刑      │定執行刑│執行完畢日期│備註        │
├──┼────┼─────┼───┼──────┼────┼──────┼──────┤
│1   │毒品危害│93訴835   │10月  │            │        │94年8月31日 │            │
│    │防制條例│          │      │            │        │縮刑期滿執行│            │
│    │        │          │      │            │        │完畢        │            │
├──┼────┼─────┼───┼──────┼────┼──────┼──────┤
│2   │  詐欺  │95簡1888  │3月   │            │        │左列五罪合併│95聲1950定  │
├──┼────┼─────┼───┼──────┤5月     │執行：      │執行刑      │
│3   │  竊盜  │95簡2649  │3月   │            │        │有期徒刑部分│            │
├──┼────┼─────┼───┼──────┼────┤於97年2月29 ├──────┤
│4   │毒品危害│95訴緝101 │1年2月│減為7月     │        │日縮刑期滿執│            │
│    │防制條例│          │      │            │        │行完畢      │96聲減866減 │
├──┼────┼─────┼───┼──────┤        │            │刑          │
│5   │  竊盜  │95簡2891  │4月   │減為2月     │        │            │            │
│    │（二罪）│          │拘役40│減為拘役20日│        │            │            │
│    │        │          │日    │            │        │            │            │
└──┴────┴─────┴───┴──────┴────┴──────┴──────┘
┌───────────────────────────────────────────┐
│附表二（應沒收之物）                                                                  │
├──┬───────┬───┬────────────────────────────┤
│編號│項目名稱      │數量  │                備            註                        │
├──┼───────┼───┼────────────────────────────┤
│1   │粉塊狀海洛因  │ 1包  │淨重1.93公克、空包裝重0.32公克、純度51.77%              │
├──┼───────┼───┼────────────────────────────┤
│2   │粉末狀海洛因  │ 4包  │淨重1.24公克、空包裝總重1.31公克、純度29.74%            │
├──┼───────┼───┼────────────────────────────┤
│3   │注射針筒      │ 8支  │                                                        │
├──┼───────┼───┼────────────────────────────┤
│4   │葡萄糖        │24包  │                                                        │
├──┼───────┼───┼────────────────────────────┤
│5   │分裝杓        │ 2支  │                                                        │
├──┼───────┼───┼────────────────────────────┤
│6   │電子磅秤      │ 1台  │                                                        │
└──┴───────┴───┴────────────────────────────┘


司法院資訊處製作；財團法人民間司法改革基金會備份。
